【裁判字號】    99,簡,10373
【裁判日期】    991231
【裁判案由】    毒品危害防制條例
【裁判全文】
臺灣板橋地方法院刑事裁定             99年度簡字第10373號
公  訴  人  臺灣板橋地方法院檢察署檢察官
被      告  邱建忠
上列被告因違反毒品危害防制條例案件，經檢察官提起公訴（99
年度毒偵字第7542、7734號），被告自白犯罪，本院認宜以簡易
判決處刑，改依簡易程序審理判決如下：
    主      文
邱建忠施用第二級毒品，累犯，處有期徒刑參月，如易科罰金，
以新臺幣壹仟元折算壹日。扣案甲基安非他命（驗餘淨重壹點貳
捌柒捌公克）、裝盛前開甲基安非他命之包裝袋貳個均沒收銷燬
之，吸食器壹組、分裝杓壹支均沒收。又施用第二級毒品，累犯
，處有期徒刑參月，如易科罰金，以新臺幣壹仟元折算壹日。扣
案甲基安非他命（驗餘淨重壹點伍伍肆捌公克）、裝盛前開甲基
安非他命之包裝袋貳個均沒收銷燬之，吸食器壹組、分裝杓壹支
均沒收。應執行有期徒刑肆月，如易科罰金，以新臺幣壹仟元折
算壹日。扣案甲基安非他命（驗餘合計淨重貳點捌肆貳陸公克）
、裝盛前開甲基安非他命之包裝袋肆個均沒收銷燬之，吸食器貳
組、分裝杓貳支均沒收。
    事實及理由
一、按檢察官依通常程序起訴，經被告自白犯罪，法院認為宜以
    簡易判決處刑者，得不經通常審判程序，逕以簡易判決處刑
    ，刑事訴訟法第449 條第2 項定有明文。本件被告對起訴之
    犯罪事實坦承不諱，本院認宜以簡易判決處刑，爰依首揭規
    定，不經通常審判程序，逕以簡易判決處刑，核先敘明。
二、邱建忠於民國於9 7 年間因施用毒品案件，經本院以97年度
    毒聲字第1823號裁定送觀察、勒戒後，認有繼續施用毒品之
    傾向，經本院以98年度毒聲字第519 號裁定令入戒治處所施
    以強制戒治，於98年12月28日停止戒治執行完畢，由臺灣板
    橋地方法院檢察署檢察官於99年1 月19日以99年度戒毒偵字
    第25號不起訴處分確定。於98年間因竊盜案件，經本院以98
    年度簡字1586號判決判處有期徒刑3 月確定，於99年3 月4
    日執行完畢。詎仍不知警惕，基於施用第2 級毒品甲基安非
    他命之犯意，分別於下列時、地施用甲基安非他命：
  (一)於99年9 月20日0 時許，在新北市中和區（即改制前臺北縣
    中和市○○○路上某土地公廟廁所內，以燒烤方式施用第2
    級毒品甲基安非他命1 次。嗣於同年月21日3 時許，在新北
    市中和區（即改制前臺北縣中和市○○○路162 號前為警查
    獲，邱建忠於有偵查權限之警員發覺其施用毒品犯行前，主
    動向警坦承前開施用第2 級毒品甲基安非他命犯行，並扣得
    第2 級毒品甲基安非他命（驗餘淨重1.2878公克）、裝盛前
    開甲基安非他命之包裝袋2 個，及其所有預備供其施用甲基
    安非他命所用之吸食器1 組、分裝杓1 支。
  (二)於99年9 月29日7 、8 時許，在新北市永和區（即改制前臺
    北縣永和市○○○○路某跳蚤市場內，以燒烤方式施用第2
    級毒品甲基安非他命1 次。嗣於同日23時10分許，在新北市
    中和區（即改制前臺北縣中和市○○○路177 巷36 號 前為
    警查獲，邱建忠於有偵查權限之警員發覺其施用毒品犯行前
    ，主動向警坦承前開施第2 級毒品甲基安非他命犯行，並扣
    得第2 級毒品甲基安非他命（驗餘淨重1.5548公克）、裝盛
    前開甲基安非他命之包裝袋2 個，及其所有預備供其施用甲
    基安非他命所用之吸食器1 組、分裝鏟1 支。
三、案經臺北縣政府警察局中和第一分局報告臺灣板橋地方法院
    檢察署檢察官偵查起訴。
四、前揭犯罪事實業據被告於警詢、檢察官偵查中坦承不諱，又
    被告於99年9 月21日、99年9 月30日為警採集之尿液，經送
    臺灣檢驗科技股份有限公司檢驗結果，均呈安非他命類（安
    非他命、甲基安非他命）陽性反應等情，亦有臺北縣政府警
    察局中和第一分局毒品危害防制條例案犯罪嫌疑人姓名及代
    碼對照表、臺北縣政府警察局中和第一分局毒品案犯罪嫌疑
    人姓名及代碼對照表各1 份、臺灣檢驗科技股份有限公司濫
    用藥物檢驗報告2 份在卷可憑，足認被告前開自白與事實相
    符，堪信為真。再被告於97年間因施用毒品案件，經本院以
    97 年 度毒聲字第1823號裁定送觀察、勒戒後，認有繼續施
    用毒品之傾向，經本院以98年度毒聲字第519 號裁定令入戒
    治處所施以強制戒治，於98年12月28日停止戒治執行完畢，
    由臺灣板橋地方法院檢察署檢察官於99年1 月19日以99年度
    戒毒偵字第25號不起訴處分確定一情，有臺灣高等法院被告
    前案紀錄表1 份在卷可憑，其於強制戒治執行完畢釋放後5
    年內再犯毒品危害防制條例第10條第2 項施用第2 級毒品罪
    ，核與同條例第23條第2 項所定相符。本件事證明確，被告
    犯行洵堪認定，自應依法論科。
五、按甲基安非他命為毒品危害防制條例第2 條第項第2 款所定
    之第2 級毒品，是核被告所為，係犯毒品危害防制條例第10
    條第2 項之施用第2 級毒品罪。被告因施用而持有第2級 毒
    品甲基安非他命之低度行為，為施用行為所吸收，係不罰之
    前行為，不另論罪。被告分別於99年9 月20日、99年9 月29
    日施用第2 級毒品犯行，行為互殊、犯意各別，應予分論併
    罰。再被告有如事實欄所示之論罪科刑及執行完畢情形，有
    臺灣高等法院被告前案紀錄表1 份附卷可稽，其於徒刑執行
    完畢後，5 年以內再故意犯本件有期徒刑以上之罪，為累犯
    ，應依刑法第47條第1 項之規定加重其刑。再被告於警方未
    發覺其所犯本件施用第2 級毒品犯行前，即向警方自行陳述
    其涉犯前開犯行，並接受裁判一節，有被告警詢筆錄在卷可
    參（見99年度毒偵字第7542號偵查卷第6 頁、99年度毒偵字
    第7734號偵查卷第6 頁），本件被告所犯施用毒品犯行合於
    刑法第62條前段之自首要件，爰均依法減輕其刑，並均依法
    先加後減之。爰審酌被告前因施用毒品案件，經觀察、勒戒
    及強制戒治，仍未能戒除施用毒品惡習，再犯本件施用毒品
    犯行，顯見其意志不堅，委無足取，併衡其犯罪動機、目的
    、所犯施用毒品犯行究為自戕行為，犯罪後坦承犯行，犯罪
    後態度尚可等一切情狀，分別量處如主文所示之刑，併定其
    應執行之刑，及諭知易科罰金之折算標準。扣案甲基安非他
    命（驗餘合計淨重2.8426公克），及裝盛前開甲基安非他命
    之包裝袋4 個，因屬第2 級毒品及上開包裝袋均有甲基安非
    他命黏附其上無法析離，不問屬於被告所有與否，均應依毒
    品危害防制條例第18條第1 項前段沒收銷燬之。吸食器2 組
    、分裝杓2 支，均係被告所有，預備供被告吸食甲基安非他
    命所用一情，業據被告供陳在卷，應依刑法第38條第1 項第
    2 款規定宣告沒收。
六、依刑事訴訟法第449 條第2 項前段、第3 項、第450 條第1
    項，毒品危害防制條例第10條第2 項、第18條第1 項前段，
    刑法第11條、第47條第1 項、第62條前段、第51條第5 款、
    第41條第1 項前段，第38條第1 項第2 款，逕以簡易判決處
    刑如主文。
七、如不服本判決，應於判決送達之翌日起10日內，以書狀敘述
    理由，向本庭提出上訴。
中    華    民    國    99    年    12    月    31    日
                    刑事第十一庭    法  官  何燕蓉
上列正本證明與原本無異。
                                    書記官  王元佑
中    華    民    國   100    年    1     月    5     日

司法院資訊處製作；財團法人民間司法改革基金會備份。
